最  高  行  政  法  院  裁  定
                                     100年度裁字第1938號
上  訴  人  日耀進業有限公司
代  表  人  張東明
訴訟代理人  施博文
被 上訴 人  財政部臺灣省北區國稅局
代  表  人  吳自心
上列當事人間營業稅事件，上訴人對於中華民國100年5月5日臺
北高等行政法院99年度訴字第2118號判決，提起上訴，本院裁定
如下：
    主  文
上訴駁回。
上訴審訴訟費用由上訴人負擔。
    理  由
一、按對於高等行政法院判決之上訴，非以其違背法令為理由，
    不得為之，行政訴訟法第242條定有明文。依同法第243條第
    1項規定，判決不適用法規或適用不當者，為違背法令；而
    判決有同條第2項所列各款情形之一者，為當然違背法令。
    是當事人對於高等行政法院判決上訴，如依行政訴訟法第24
    3條第1項規定，以高等行政法院判決有不適用法規或適用不
    當為理由時，其上訴狀或理由書應有具體之指摘，並揭示該
    法規之條項或其內容；若係成文法以外之法則，應揭示該法
    則之旨趣，倘為司法院解釋或本院之判例，則應揭示該判解
    之字號或其內容。如以行政訴訟法第243條第2項所列各款情
    形為理由時，其上訴狀或理由書，應揭示合於該條項各款之
    事實。上訴狀或理由書如未依此項方法表明者，即難認為已
    對高等行政法院判決之違背法令有具體之指摘，其上訴自難
    認為合法。
二、本件上訴人對於高等行政法院判決上訴，主張：原判決之事
    實認定違法，而有判決違背法令之情事云云。
三、惟查：
  (一)原判決是在以下之事實認定基礎下，維持被上訴人之補稅核
    課處分（裁罰處分已撤銷，不在本案審理範圍）。
    1.上訴人為功學社山葉樂器股份有限公司（下稱功學社山葉
      公司）之經銷商，以買賣山葉鋼琴及電子琴等音樂器材為
      業。
    2.但上訴人之負責人張東明另在新北市○○區○○路○段324
      號2樓設立私立之「日耀音樂短期補習班」，復在新北市
      ○○區○○路○段192號2樓及3樓設立私立之「日月音樂短
      期補習班」。張東明為該二補習班組織體之資本主。
    3.而功學社山葉公司除銷售鋼琴外，也一併銷售音樂教學之
      勞務。
    4.功學社山葉公司曾對「日耀音樂短期補習班」及「日月音
      樂短期補習班」銷售音樂教學勞務（即派老師至該補習班
      教授學生琴藝）。
    5.在上開銷售流程基礎下，功學社山葉公司為勞務之銷售方
      ，應開立「音教指導費」之統一發票予上開2家補習班。
      但功學社山葉公司卻將應開立予該2家補習班之統一發票
      ，使上訴人得以持該「無進貨事實」之統一發票申報為不
      實之進項稅額，造成營業稅之短繳。
    6.上訴人取得並申報之不實進貨金額合計5,200,101元（其
      中94年度為2,533,133元，95年度為2,666,968元），造成
      不實扣抵進項稅額225,748元之結果。故認被上訴人之補
      稅處分合法。
  (二)在上開客觀事實基礎下，上訴人對原判決事實認定如有指摘
    ，最簡捷有效之途徑，應該是：
    1.就進貨之真實性部分，其應舉出證據（暫且不論其為本證
      或反證），證明「其公司本身有從事『招攬學生，而為音
      樂補習教學』業務，並由功學社山葉公司支援教學師資」
      之客觀事實，進而證明進貨之真實性。
    2.如其認進貨不實在，但其不實之進貨金額較被上訴人認定
      之金額為短少者，則應就被上訴人掌握、被認定為不實之
      進項統一發票中，何者為真實交易（例如該統一發票表徵
      之交易標的是「樂器」有體物，而非勞務，透過如何之記
      載，可以確知其事）。
    3.至於漏稅處罰之爭議，既然與此補稅處分之合法性無直接
      關連，自無審究必要。
  (三)然而上訴人指摘原判決事實認定違法之各項論據，實質上卻
    完全跳脫上開核心議題，在其「自認為真正，卻完全沒有客
    觀證明」之假設事實（即「其確實有向功學社山葉公司為教
    學勞務之進貨，並供公司本身之教學銷貨使用」）前提下，
    指摘原判決採證違法。但對其進貨之教學勞務如何使用等情
    （即銷貨事實，包括受教導學生之姓名、招生表格、費用收
    據存根、學費收入在所得稅上如何申報等事項），完全避而
    不談。又其對「上開2家補習班是否存在，與上訴人公司有
    何關連，該補習班之資本主到底是上訴人，還是上訴人之負
    責人張東明，至補習班上課之學生到底是與上訴人締結民事
    受教契約，還是與第三人締結」等關鍵議題，也在上訴理由
    中全無論述。此等上訴理由論之實質，無非係就原審取捨證
    據、認定事實之職權行使，為任意空泛之指摘，而未「就事
    論事」，具體說明原判決有何不適用法規或適用法規不當之
    情形，難認對該判決之如何違背法令已有具體之指摘。依首
    開規定及說明，應認其上訴為不合法。
四、據上論結，本件上訴為不合法。依行政訴訟法第249條第1項
    前段、第104條、民事訴訟法第95條、第78條，裁定如主文
    。
中    華    民    國    100   年    8     月    11    日
                    最高行政法院第六庭
                        審判長法官  黃  合  文
                              法官  鄭  忠  仁
                              法官  劉  介  中
                              法官  帥  嘉  寶
                              法官  陳  鴻  斌

以  上  正  本  證  明  與  原  本  無  異
中    華    民    國    100   年    8     月    15    日
                              書記官  葛  雅  慎